臺灣彰化地方法院刑事判決　　　　　　　　　　　　　九十一年度易字第四八八號
　　公　訴　人　臺灣彰化地方法院檢察署檢察官
　　被　　　告　寅○○
　　被　　　告　巳○○
右列被告因恐嚇取財等案件，經檢察官提起公訴（九十一年度偵字第一八七九號），
本院判決如左：
    主  文
寅○○共同連續意圖為自己不法之所有，以恐嚇使人將本人之物交付，處有期徒刑捌
月。
巳○○共同連續意圖為自己不法之所有，以恐嚇使人將本人之物交付，累犯，處有期
徒刑拾月。
扣案之諾基亞廠牌手機壹支（序號：000000000000000，門號：00
00000000號）、紙條壹張，均沒收之。
    事  實
一、寅○○前因違反麻醉藥品管理條例案件經本院先後判處有期徒刑七月及五年一月
    ，並定執行刑五年六月確定，入監服刑後獲假釋，復因違反肅清煙毒條例經本院
    判處有期徒刑三年三月確定，並撤銷其假釋，再入監服刑，其後又獲假釋，尚在
    假釋期中。巳○○則因違反麻醉藥品管理條例案件，經本院判處有期徒刑五月確
    定，於民國八十七年九月十三日執行完畢。詎二人均不知悔改，並共同基於為自
    己不法所有意圖之概括犯意，明知不詳姓名之成年男子在彰化縣溪州鄉濁水溪溪
    底所販售掛有腳環號碼及電話號碼之鴿子，係其在各地山區或鄉間架設鳥網所竊
    來之賽鴿，為來源不明之贓物，竟仍自九十一年一月二十一日起至同年三月十八
    日止，推由巳○○在前揭濁水溪溪底，連續以每隻新臺幣（下同）一千二百元之
    代價向該不詳男子故買之，藏置於濁水溪溪底某處後，由寅○○或巳○○，按賽
    鴿腳環上之電話號碼，連續以寅○○所有之諾基亞廠牌手機一支（序號：000
    000000000000，門號：0000000000號），向附表所示之
    鴿主未○○等人恐嚇稱：需匯款若干，才能放回鴿子等語，致使未○○等十八人
    ，恐其賽鴿遭遇不測而心生畏懼，遂依每隻一千五百元至二千餘元不等之價格，
    將贖款匯入不知情之溫慶宏【因另犯恐嚇取財案件（擄鴿勒贖），於九十年十二
    月十三日羈押在臺灣彰化看守所，並經本院判處有期徒刑十月確定】所有局號0
    000000號、帳號0000000號郵局帳戶內，再由寅○○一人或夥同巳
    ○○持該帳戶提款卡前往領款，所得款項均朋分花用殆盡，以此恐嚇之方法使未
    ○○等人將本人之物交付（被害人、匯款時間、匯款金額及被擄鴿數詳如附表所
    示，其中編號十三辰○○匯款金額，起訴書誤載為一千五百元），彼二人再於取
    款後將鴿子放飛，前後計恐嚇得款五萬九千八百零九元。嗣於九十一年三月十九
    日十六時二十分許，經警持拘票至彰化縣溪州鄉成功村頂寮巷六號寅○○、巳○
    ○租屋處，在寅○○身上扣得其所有並供本案勒贖所用之諾基亞廠牌手機一支（
    序號：000000000000000，門號：0000000000號）及
    載有「局0000000、帳0000000」紙條一張，並扣得和信電信電話
    帳單一張、溫慶宏所有局號0000000、帳號0000000號郵局提款卡
    一張及黑色風衣外套一件。
二、案經彰化縣警察局報告臺灣彰化地方法院檢察署檢察官偵查起訴。
    理  由
一、右揭事實，業據被告巳○○迭於警訊、偵查及本院調查、審理時坦承不諱，核與
    被害人丙○○、丑○○、午○○、辰○○、甲○○、庚○○、戊○○、辛○○、
    丁○○、未○○、己○○、壬○○、乙○○、卯○○、申○○、癸○○、酉○○
    、子○○於警訊中之指述情節相符，並有匯款單、提款照片等件附卷可佐，此外
    尚有諾基亞廠牌手機一支（序號：000000000000000，門號：0
    000000000號）、載有「局0000000、帳0000000」紙條
    一張、和信電信電話帳單一張、溫慶宏所有局號0000000、帳號0000
    000號郵局提款卡一張及黑色風衣外套一件扣案足稽，足認被告巳○○自白與
    事實相符，堪以採信。另訊據被告寅○○則矢口否認有何故買贓物及恐嚇取財之
    犯行，辯稱：確實有與巳○○前去領款，惟不知該款項係擄鴿贖款，亦未曾以電
    話恐嚇鴿主，且直到被查獲時方知所持提款卡係胞兄溫慶宏所有云云。然查，被
    告寅○○於警訊中已供稱：「我是於九十一年元月份左右，從臺北回溪州後與巳
    ○○在一起並共同生活，巳○○常用我們共同使用之0000000000行動電話，打給
    被網鴿之鴿主，叫對方匯入局號：0000000帳號：0000000溫慶宏之帳戶，新臺幣
    壹仟至伍仟元不等，匯入後由我和巳○○持該帳戶金融卡到附近各提款機提領，
    所得現金兩人共同花用，再由巳○○放行擄鴿」、「擄鴿均由巳○○處放在溪底
    ，地點不一定，等收到匯款後再去放行」、「（問：你與巳○○去提領贓款計幾
    次？）大約十幾次左右」、「溫慶宏金融卡乙張（帳號：0000000）是我和巳○
    ○在共同使用的，手寫溫慶宏帳戶紙張乙張（局號：0000000帳號：0000000），
    是我胞兄溫慶宏留給我匯款用的」等語，而被告巳○○於偵查中亦稱：被告寅○
    ○係於九十一年一月二十一日起始與伊一同犯案，並負責於領款後以電話告知鴿
    主將鴿子放飛等情，且被告巳○○、寅○○二人係共同生活，關係密切，衡諸被
    告巳○○多次以被告寅○○所有之諾基亞廠牌手機（序號：000000000
    000000，門號：0000000000號）撥打電話予鴿主要求贖款，而
    被告寅○○則多次單獨或偕同被告巳○○持其胞兄溫慶宏之提款卡提領款項，被
    告寅○○應當知悉該款項之來源，其事後辯稱均不知情，及被告巳○○改稱寅○
    ○未參與等詞，顯係卸責迴護之詞，均無足採。本件事證已臻明確，被告寅○○
    、巳○○所犯故買贓物及恐嚇取財之犯行堪以認定，應依法論科。
二、核被告寅○○、巳○○所為，係犯刑法第三百四十九條第二項之故買贓物及同法
    第三百四十六條第一項之恐嚇取財罪。被告二人先後多次故買贓物及恐嚇取財犯
    行，時間緊接，犯罪構成要件相同，顯係基於概括犯意反覆為之，為連續犯，應
    各論以一罪，並加重其刑。被告二人所犯上開二罪間，有方法結果之牽連犯關係
    ，應從一重之恐嚇取財罪處斷。又被告寅○○、巳○○所為上開故買贓物及恐嚇
    取財犯行，有犯意聯絡與行為分擔，均為共同正犯。再被告巳○○曾因違反麻醉
    藥品管理條例案件，經本院判處有期徒刑五月確定，於八十七年九月十三日執行
    完畢，有臺灣高等法院被告全國前案紀錄表及臺灣彰化地方法院檢察署刑案資料
    查註紀錄表在卷可稽，其於五年內再犯本件有期徒刑以上之罪，為累犯，應依法
    遞加重其刑。爰審酌被告二人犯罪之動機、方法、手段、所生危害，被告寅○○
    係假釋中再犯本案（參卷附臺灣高等法院被告全國前案紀錄表及在監在押資料表
    ），及其所得款項計五萬九千八百零九元，暨被告巳○○犯後坦承犯行、被告寅
    ○○犯後猶飾詞卸責之態度等一切情狀，各量處如主文所示之刑，以示懲儆。另
    扣案之諾基亞廠牌手機一支（序號：000000000000000，門號：
    0000000000號）及載有「局0000000、帳0000000」紙
    條一張，係被告寅○○所有，業據其供承在卷，且係供本案犯罪所用之物，已如
    前述，應依刑法第三十八條第一項第二款宣告沒收之。至扣案之溫慶宏所有局號
    0000000、帳號0000000號提款卡一張，非被告二人所有，而和信
    電信電話帳單一張及黑色風衣外套一件，均無證據證明係供本案犯罪所用之物，
    爰不予宣告沒收，附此敘明。
據上論斷，應依刑事訴訟法第二百九十九條第一項前段，刑法第二十八條、第五十六
條、第三百四十九條第二項、第三百四十六條第一項、第五十五條、第三十八條第一
項第二款、第四十七條，罰金罰鍰提高標準條例第一條前段，判決如主文。
本案經檢察官王怡仁到庭執行職務。
中    華    民    國    九十一      年      七      月        二        日
                                臺灣彰化地方法院刑事第二庭
                                    審判長法官  林  欽  章
                                    法      官  李  水  源
                                    法      官  郭  麗  萍
右正本證明與原本無異。
如不服本判決，應於判決送達後十日內向本院提出上訴狀( 須附繕本 )。
告訴人或被害人對於判決如有不服具備理由請求檢察官上訴者，其上訴期間之計算係
以檢察官收受判決正本之日期為準。
                                    法院書記官  施  嘉  玫
中    華    民    國    九十一      年      七      月        五        日
刑法第三百四十九條第二項：
搬運、寄藏、故買贓物或為牙保者，處五年以下有期徒刑、拘役或科或併科一千元以
下罰金。
刑法第三百四十六條第一項：
意圖為自己或第三人不法之所有，以恐嚇使人將本人或第三人之物交付者，處六月以
上五年以下有期徒刑，得併科一千元以下罰金。
附表：
編號  被害人    匯    款    時    間    匯款金額（新臺幣）  被擄鴿數
一、  未○○    九十一年一月二十一日    一千八百零七元        一隻
二、  申○○    九十一年一月二十一日    一千五百一十元        一隻
三、  子○○    九十一年一月二十二日    一千五百元            一隻
四、  卯○○    九十一年一月二十三日    五千四百元            三隻
五、  乙○○    九十一年一月二十三日    四千零二十元          二隻
六、  壬○○    九十一年一月二十三日    一千七百元            一隻
七、  癸○○    九十一年一月二十四日    二千零七元            一隻
八、  庚○○    九十一年一月二十五日    一千五百零八元        一隻
九、  己○○    九十一年一月二十九日    四千零七元            二隻
十、  丙○○    九十一年一月二十九日    一千五百元            一隻
十一、丑○○    九十一年一月二十九日    一千八百元            一隻
十二、午○○    九十一年一月二十九日    三千二百元            二隻
十三、辰○○    九十一年一月二十九日    一千五百十五元        一隻
十四、戊○○    九十一年二月四日        二千零八元            一隻
十五、辛○○    九十一年二月五日        一萬六千五百元        九隻
十六、酉○○    九十一年二月五日        二千零八元            一隻
十七、丁○○    九十一年三月七日        一千八百零九元        一隻
十八、甲○○    九十一年三月十八日      六千零一十元          三隻
